臺灣桃園地方法院刑事判決　　　　　110年度交簡上字第155號
上　訴　人
即　被　告　徐清順


輔　佐　人　徐清德


上列上訴人即被告因公共危險案件，不服本院110 年度壢交簡字
第860 號於中華民國110 年4 月30日所為之第一審簡易判決（聲
請簡易判決處刑案號：110 年度速偵字第1483號），提起上訴，
本院管轄之第二審合議庭判決如下：
    主      文
上訴駁回。
    事實及理由
一、本案經本院審理結果，認原審以上訴人即被告徐清順（下稱
    被告）犯刑法第185 條之3 第1 項第1 款之不能安全駕駛動
    力交通工具罪，事證明確，並認被告前因公共危險案件，經
    本院以107 年度壢交簡字第2208號判決判處有期徒刑6 月確
    定，於108 年2 月15日易科罰金執行完畢，是其於有期徒刑
    執行完畢後，5 年以內故意再犯本案有期徒刑以上之罪，為
    累犯，而其構成累犯之前科罪名與本罪罪名相同，裁量應依
    刑法第47條第1 項規定加重其刑，適用刑事訴訟法第449 條
    第1 項前段、第3 項、第454 條第2 項，刑法第185 條之 3
    第1 項第1 款、第47條第1 項、第41條第1 項前段、第42條
    第3 項，刑法施行法第1 條之1 第1 項，並審酌被告於飲用
    酒類後，在不能安全駕駛之情形下，仍貿然駕駛自用小客車
    上路，危及道路交通安全，兼衡被告被查獲後經測得之呼氣
    所含酒精成分為每公升0.27毫克，被告於本案係屬第六犯不
    能安全駕駛動力交通工具罪（除累犯前科外，其另曾於 100
    年、100 年、101 年、106 年間犯相同之公共危險罪，均經
    判處罪刑確定）等一切情狀，量處有期徒刑6 月，併科罰金
    新臺幣3 萬元，並諭知有期徒刑如易科罰金，罰金如易服勞
    役，均以新臺幣1,000 元折算1 日，核其認事用法，俱無違
    誤，量刑亦甚允洽，應予維持，除證據部分補充被告於本院
    準備程序及審理中之自白（見本院110 年度交簡上字第 155
    號卷第45頁、第65頁）外，其餘均引用第一審判決書記載之
    事實、證據及理由（如附件）。
二、被告之上訴意旨略以：其從事工地焊接之工作，危險性高、
    需要專注，因此才喝保力達飲料提神，其現已承認犯罪，深
    感後悔，並徹底改過，另其兩個兄弟、一個姐姐都領有殘障
    手冊，母親亦年邁，均仰賴其工作照顧，請求從輕量刑等語
    。然按量刑輕重，係屬事實審法院得依職權自由裁量之事項
    ，苟已斟酌刑法第57條各款所列情狀而未逾越法定刑度，不
    得遽指為違法；在同一犯罪事實與情節，如別無其他加重或
    減輕之原因，下級審法院量定之刑，亦無過重或失輕之不當
    情形，則上級審法院對下級審法院之職權行使，原則上應予
    尊重（最高法院72年台上字第6696號判例意旨、85年台上字
    第2446號判決要旨參照）。準此，法官量刑，如非有上揭明
    顯違法之情事，自不得擅加指摘其違法或不當。經查，本案
    被告所犯刑法第185 條之3 第1 項第1 款之駕駛動力交通工
    具而有吐氣所含酒精濃度達每公升零點二五毫克以上情形罪
    ，係法定刑為2 年以下有期徒刑，得併科新臺幣20萬元以下
    罰金之罪，原審量處被告有期徒刑6 月，併科罰金新臺幣 3
    萬元，並未逾越法定刑度範圍；況刑法第57條各款量刑事由
    之斟酌，係屬法院得自由裁量之職權範圍，是原審綜其犯罪
    所生危害，及其於本案係屬第六犯不能安全駕駛動力交通工
    具罪，素行不佳等一切情狀，量處上揭刑度，並無失當，自
    難認原審判決所量刑度有何違誤之處。綜上所述，本院經核
    原審判決其認事用法及量刑均無不當，被告以原判決量刑過
    重為由，提起上訴，尚非有理由，爰依法予以駁回。
據上論斷，應依刑事訴訟法第455 條之1 第1 項、第3 項、第36
8 條、第373 條，判決如主文。
本案經檢察官陳嘉義聲請以簡易判決處刑，經檢察官蕭佩珊到庭
執行職務。
中    華    民    國   110    年    10    月    29    日
                  刑事第六庭  審判長法  官  劉淑玲
                                    法  官  何宇宸
                                    法  官  何啓榮
以上正本證明與原本無異。
不得上訴。
                                    書記官  陳今巾
中    華    民    國   110    年    11    月    1     日
附錄本案論罪科刑依據之法條：
中華民國刑法第185 條之3
駕駛動力交通工具而有下列情形之一者，處2 年以下有期徒刑，
得併科20萬元以下罰金：
一、吐氣所含酒精濃度達每公升零點二五毫克或血液中酒精濃度
    達百分之零點零五以上。
二、有前款以外之其他情事足認服用酒類或其他相類之物，致不
    能安全駕駛。
三、服用毒品、麻醉藥品或其他相類之物，致不能安全駕駛。
因而致人於死者，處3 年以上10年以下有期徒刑；致重傷者，處
1 年以上7 年以下有期徒刑。
曾犯本條或陸海空軍刑法第54條之罪，經有罪判決確定或經緩起
訴處分確定，於5 年內再犯第一項之罪因而致人於死者，處無期
徒刑或5 年以上有期徒刑；致重傷者，處3 年以上10年以下有期
徒刑。
刑法施行法第1 條之1 第1 項
中華民國94年1 月7 日刑法修正施行後，刑法分則編所定罰金之
貨幣單位為新臺幣。
附件：本院110 年度壢交簡字第860 號判決
　
臺灣桃園地方法院刑事簡易判決      110年度壢交簡字第860號
聲  請  人  臺灣桃園地方檢察署檢察官
被      告  徐清順  男  民國00年0月00日生
                    身分證統一編號：Z000000000號
                    住新竹縣○○鎮○○街00巷00號
上列被告因公共危險案件，經檢察官聲請以簡易判決處刑（110
年度速偵字第1483號），本院判決如下：
    主  文
徐清順犯不能安全駕駛動力交通工具罪，累犯，處有期徒刑陸月
，併科罰金新台幣參萬元，有期徒刑如易科罰金、罰金如易服勞
役均以新臺幣壹仟元折算壹日。
    事實及理由
一、本案犯罪事實、證據及應適用之法條，除補充如下外，餘均
    引用檢察官聲請簡易判決處刑書之記載（如附件）。
二、⑴就司法院大法官會議釋字第775 號解釋所命累犯是否應加
    重之個案衡量部分：被告構成累犯之前科之罪名與本罪罪名
    相同，既於本件構成累犯，依個案衡量，自應依刑法第47條
    第1 項規定加重其刑。⑵審酌被告於飲用酒類後，在不能安
    全駕駛之情形下，仍貿然駕駛自小客車上路，危及道路交通
    安全，並兼衡被告被查獲後經測得之呼氣所含酒精成分為每
    公升0.27毫克，被告於本件係屬第六犯不能安全駕駛動力交
    通工具之公共危險罪（除累犯前科外，其另曾於100 年、
    100 年、101 年、106 年間犯同罪，均經判處罪刑確定，有
    刑案資料查註紀錄表可憑）等一切情狀，量處如主文所示之
    刑，並諭知易科罰金及易服勞役之折算標準。
三、依刑事訴訟法第449 條第1 項前段、第3 項、第454 條第2
    項，刑法第185 條之3 第1 項第1 款、第47條第1 項、第41
    條第1 項前段、第42條第3 項，刑法施行法第1 條之1 第1
    項，逕以簡易判決處刑如主文。
四、如不服本判決，應於判決送達後20日內，向本院提出上訴狀
    （應附繕本），上訴於本院合議庭。
中    華    民    國   110    年    4     月    30    日
                    中壢簡易庭法  官  曾雨明
以上正本證明與原本無異。
如不服本判決，應於判決送達後20日內向本院提出上訴狀（應附
繕本）。
                              書記官  劉貞儀
中    華    民    國   110    年    4     月    30    日
附錄本案論罪科刑依據之法條：
刑法第185 條之3第1項：
駕駛動力交通工具而有下列情形之一者，處2 年以下有期徒刑，
得併科20萬元以下罰金：
一、吐氣所含酒精濃度達每公升零點二五毫克或血液中酒精濃度
    達百分之零點零五以上。
二、有前款以外之其他情事足認服用酒類或其他相類之物，致不
    能安全駕駛。
三、服用毒品、麻醉藥品或其他相類之物，致不能安全駕駛。
　
附件：
臺灣桃園地方檢察署檢察官聲請簡易判決處刑書
                                   110年度速偵字第1483號
    被      告  徐清順  男  48歲（民國00年0月00日生）
                        住新竹縣○○鎮○○街00巷00號
                        國民身分證統一編號：Z000000000號
上列被告因公共危險案件，業經偵查終結，認為宜聲請以簡易判
決處刑，茲將犯罪事實及證據並所犯法條分敘如下：
        犯罪事實
一、徐清順前因公共危險案件，經臺灣桃園地方法院以107 年度
    壢交簡字第2208號判決判處有期徒刑6 月確定，於民國108
    年2 月15日易科罰金執行完畢。詎其猶不知悔改，自110 年
    3 月23日上午8 時許起至同日上午8 時30分許止，在桃園市
    平鎮區某工地內飲用酒類，明知飲酒後已達不得駕駛動力交
    通工具之程度，仍基於酒後駕駛動力交通工具之犯意，於同
    日下午5 時許自該處駕駛車牌號碼000-0000號自用小客車上
    路。嗣於同日下午5 時20分許，行經桃園市龍潭區福龍路2
    段與福龍路2 段169 巷口前，為警攔檢盤查，並於同日下午
    5 時25分許，測得吐氣所含酒精濃度達每公升0.27毫克。
二、案經桃園市政府警察局龍潭分局報告偵辦。
        證據並所犯法條
一、訊據被告徐清順固坦承於上揭時、地飲用酒類及駕車為警攔
    檢等情不諱，然否認有何犯嫌，辯稱：早上喝的怎麼會延續
    到下午，伊不承認等語，惟查，被告經實施酒精測試後，測
    得其呼氣酒精濃度達每公升0.27毫克，有酒精測定紀錄表1
    份在卷可稽，且被告亦不否認其於駕駛自小客車前有飲用保
    力達酒及本件酒測乃其親測，並親自簽名乙節，並有桃園市
    政府警察局舉發違反道路交通管理事件通知單、車輛詳細資
    料報表及證號查詢汽車駕駛人資料各1 份在卷可稽，被告所
    辯實難採信，其犯嫌應堪認定。。
二、核被告所為，係犯刑法第185 條之3 第1 項第1 款之公共危
    險罪嫌。又被告前有如犯罪事實欄所載論罪科刑及執行情形
    ，有本署刑案資料查註紀錄表附卷可稽，其於有期徒刑執行
    完畢後，5 年以內故意再犯本件有期徒刑以上之罪，為累犯
    ，請審酌依刑法第47條第1 項之規定及司法院大法官釋字第
    775 號解釋意旨加重其刑。
三、依刑事訴訟法第451條第1項聲請逕以簡易判決處刑。
    此    致
臺灣桃園地方法院
中    華    民    國   110    年    3     月    28    日
                              檢  察  官  陳嘉義
本件正本證明與原本無異
中    華    民    國   110    年    4     月    12    日
                              書  記  官  謝舒安
附錄本案所犯法條全文：
中華民國刑法第185條之3
駕駛動力交通工具而有下列情形之一者，處2 年以下有期徒刑，
得併科20萬元以下罰金：
一、吐氣所含酒精濃度達每公升零點二五毫克或血液中酒精濃度
    達百分之零點零五以上。
二、有前款以外之其他情事足認服用酒類或其他相類之物，致不
    能安全駕駛。
三、服用毒品、麻醉藥品或其他相類之物，致不能安全駕駛。
因而致人於死者，處3 年以上10年以下有期徒刑；致重傷者，處
1 年以上7 年以下有期徒刑。
曾犯本條或陸海空軍刑法第54條之罪，經有罪判決確定或經緩起
訴處分確定，於五年內再犯第1 項之罪因而致人於死者，處無期
徒刑或5 年以上有期徒刑；致重傷者，處3 年以上10年以下有期
徒刑。
　
附記事項：
本件係依刑事訴訟法簡易程序辦理，法院簡易庭得不傳喚被告、
輔佐人、告訴人、告發人等出庭即以簡易判決處刑；被告、被害
人、告訴人等對告訴乃論案件如已達成民事和解而要撤回告訴或
對非告訴乃論案件認有受傳喚到庭陳述意見之必要時，請即另以
書狀向簡易法庭陳述或請求傳訊。